【裁判字號】    95,易,2404
【裁判日期】    950126
【裁判案由】    竊盜
【裁判全文】
臺灣高雄地方法院刑事判決              95年度易字第2404號
公  訴  人  臺灣高雄地方法院檢察署檢察官
被      告  甲○○
                    （現另案於臺灣高雄第二監獄執行）
上列被告因竊盜案件，經檢察官提起公訴（95年度偵字第27991
號），本院判決如下：
    主  文
甲○○竊盜，累犯，處有期徒刑肆月；又攜帶兇器竊盜未遂，累
犯，處有期徒刑陸月，扣案螺絲起子壹隻，沒收。應執行有期徒
刑玖月。扣案螺絲起子壹隻，沒收。
    事  實
一、甲○○前於民國91年間，因竊盜與侵佔案件，經本院分別以
    91年度易字第1142號、91年度易字第4157號判處有期徒刑1
    年2 月及7 月確定，兩案合併執行，於92年11月17日縮短刑
    期假釋出監，嗣於93年1 月31日假釋期滿未經撤銷而執行完
    畢。猶不知悔改，竟意圖為自己不法所有，於95年7 月6 日
    凌晨4 時許，在高雄市文化中心正門前，徒手開啟某不詳姓
    名人士，停於該處之自用小客車車門，竊取該人置於車內行
    動電話乙支（廠牌：摩托羅拉牌，序號為00000000000000號
    ）行動電話乙支，得手後留供己用；復另行起意，於95年7
    月10日0 時許，將客觀上足作兇器使用之螺絲起子1 支，置
    於手提袋內，復將該手提袋置於腳踏車菜籃內，騎乘該腳踏
    車至高雄市○○區○○路199 號前，將車停放在乙○○所有
    車牌號碼為US-5673 號自小客車旁，而使前揭兇器置於其隨
    手可取得之狀態下，徒手開啟乙○○所有之自小客車後，入
    內欲竊取車內財物時，為值勤員警巡邏至該處查獲致未得逞
    ，並扣得其所有之螺絲起子1 支，因而查知上情。
二、案經高雄縣政府警察局鼓山分局報告臺灣高雄地方法院檢察
    署檢察官偵查起訴。
    理  由
一、本件被告甲○○所犯係死刑、無期徒刑、最輕本刑為3 年以
    上有期徒刑以外之罪，其於準備程序中就被訴事實為有罪之
    陳述，經本院告知簡式審判程序之旨，並聽取公訴人、被告
    及辯護人之意見後，合議庭裁定由受命法官獨任進行簡式審
    判程序，合先敘明。
二、上揭犯罪事實，業據被告於坦承不諱，核與證人即被害人乙
    ○○證述情節相符，並有查獲照片6 張、車號US-5673 號查
    詢汽車車籍資料表各1 紙附卷可稽，復有被告所有供竊盜所
    用之螺絲起子1 支，以及尚未發還予被害人之摩托羅拉廠牌
    之行動電話1 支扣案可憑，被告所為上開竊盜犯行，堪以認
    定。
三、論罪科刑：
  (一)按刑法第321 條第1 項第3 款之攜帶兇器竊盜罪，係以行為
    人攜帶兇器竊盜為其加重條件，此所謂兇器，其種類並無限
    制，凡客觀上足對人之生命、身體、安全構成威脅，具有危
    險性之兇器均屬之，且祇須行竊時攜帶此種具有危險性之兇
    器為已足，並不以攜帶之初有行兇之意圖為必要，最高法院
    著有79年度臺上字第5253號判例可資參照。被告於95年7 月
    10日凌晨0 時許，在高雄市○○區○○路199 號前，為警在
    其騎乘之腳踏車菜籃內，扣得手提紙袋1 只，內有螺絲起子
    1 支，為鐵製品，材質堅硬，且前端尖銳等情，有該螺絲起
    子相片1 張在卷可參，依上開判例意旨說明，該扣案之螺絲
    起子1 支，客觀上足以危害人之身體、生命安全，自屬兇器
    無訛；又就卷附現場相片以觀，被告騎乘之腳踏車，停放在
    乙○○自小客車旁，縱被告係徒手開啟該自小客車車門後，
    再入內行竊，惟該腳踏車上之螺絲起子，仍係置於被告隨手
    可取得之範圍內，無論被告主觀上是否意在行兇或僅用以行
    竊，在客觀上均足以對人之生命、身體、安全構成威脅而具
    有行兇之危險性，自與攜帶兇器之要件相符。是被告前開所
    為，係犯刑法第320 條第1 項之普通竊盜罪、同法第321 條
    第2 項、第1 項第3 款之攜帶兇器加重竊盜未遂罪。其所為
    未遂犯行部分，爰依刑法第25條第2 項之規定，減輕其刑。
    被告所犯上述2 罪，犯意各別，行為互殊，應予分論併罰。
    另被告前於91年間，因竊盜與侵佔案件，經本院分別以91
    年度易字第1142號、91年度易字第4157號判處有期徒刑1 年
    2 月及7 月確定，兩案合併執行，於92年11月17日縮短刑期
    假釋出監，嗣於93年1 月31日假釋期滿未經撤銷而執行完畢
    等情，有臺灣高等法院被告前案紀錄表1 份附卷可參，被告
    於有期徒刑執行完畢後，5 年內再故意犯本件有期徒刑以上
    之罪，為累犯，均應依刑法第47條第1 項規定各加重其刑，
    其所為加重竊盜未遂犯刑部分，並依法先加後減輕其刑。爰
    審酌被告正值青壯之年，不思以正當方式取得財物，竟為貪
    圖私慾，即多次竊取他人財物，侵害他人之財產安全，所為
    甚有不該，惟念犯後坦承犯行，態度尚可，所竊財物價值非
    高等一切情狀，分別量處如主文所示之刑，並定其應執行之
    刑。被告持之以竊盜之螺絲起子1 支，為其所有，且為供犯
    罪所用之物，應依刑法第38條第1 項第2 款諭知沒收。
據上論斷，應依刑事訴訟法第299 條第1 項前段、第273 條之1
第1 項，刑法第320 條第1 項、第321 條第2 項、第1 項第3 款
、第47條第1 項、第25條第2 項，第38條第1 項第2 款、第51條
第5款，刑法施行法第1條之1，判決如主文。
本案經檢察官丙○○到庭執行職務。
中    華    民    國    95    年    1     月    26    日
                  刑事第十二庭  法  官  黃宗揚
以上正本證明與原本無異。
如不服本判決，應於收受送達後10日內向本院提出上訴書狀。
中    華    民    國    95    年    1     月    26    日
                                書記官  王壹理
附錄本案判決論罪科刑法條全文：
中華民國刑法第320條
意圖為自己或第三人不法之所有，而竊取他人之動產者，為竊盜
罪，處 5 年以下有期徒刑、拘役或 5 百元以下罰金。
意圖為自己或第三人不法之利益，而竊佔他人之不動產者，依前
項之規定處斷。
前二項之未遂犯罰之。
中華民國刑法第321條
犯竊盜罪而有左列情形之一者，處6 月以上、5 年以下有期徒刑
：
一  於夜間侵入住宅或有人居住之建築物、船艦或隱匿其內而犯
    之者。
二  毀越門扇、牆垣或其他安全設備而犯之者。
三  攜帶兇器而犯之者。
四  結夥三人以上而犯之者。
五  乘火災、水災或其他災害之際而犯之者。
六  在車站或埠頭而犯之者。
前項之未遂犯罰之。


司法院資訊處製作；財團法人民間司法改革基金會備份。
